【裁判字號】    96,易,4043
【裁判日期】    970326
【裁判案由】    竊盜
【裁判全文】
臺灣高雄地方法院刑事判決              96年度易字第4043號
公  訴  人  臺灣高雄地方法院檢察署檢察官
被      告  乙○○○
上列被告因竊盜案件，經檢察官提起公訴（96年度偵字第28916
號），被告就被訴事實為有罪之陳述，經本院裁定進行簡式審判
程序，判決如下：
    主  文
乙○○○共同犯踰越牆垣竊盜罪，累犯，處有期徒刑拾月。
    事  實
一、乙○○○前於民國92年間，因違反毒品危害防制條例案件，
    經本院以92年度訴字第1627號判處有期徒刑1 年確定；復於
    94年間因竊盜案件，經本院以94年度易字第467 號判處有期
    徒刑8 月確定，上開2 案接續執行，並合併定其假釋期間，
    於95年6 月14日縮短刑期假釋出監並付保護管束，甫於95年
    10月7 日保護管束期滿，未經撤銷假釋，而均以已執行完畢
    論。詎仍不知悔改，因缺錢花用，與黃銘慶（另經檢察官為
    緩起訴處分）共同基於意圖為自己不法之所有，於96年10月
    7 日21時許，共同騎乘車牌號碼SE5-350 號重型機車，至址
    設高雄縣林園鄉○○○路1 號之台灣氯乙烯公司，並將機車
    停放於該公司沿海路旁之圍牆外，先由乙○○○翻越圍牆進
    入該公司內，黃銘慶則自圍牆縫隙進入該公司（均未進入夜
    間有人值班、工作之該公司建築物內），由乙○○○剝下樹
    皮捆綁該公司所有而置於圍牆旁之儀表電纜線，再與黃銘慶
    共同徒手將儀表電纜線（共約39公斤）搬至上開機車腳踏板
    上而得逞，旋共乘機車逃離現場，擬變賣獲利。嗣於同年月
    21 時30 分許，2 人行經高雄市○○區○○路191 巷口時，
    因行跡可疑，為警攔查，當場扣得前開儀表電纜線（共約39
    公斤），始查獲上情。
二、案經高雄市政府警察局小港分局報告臺灣高雄地方法院檢察
    署檢察官偵查起訴。
    理  由
一、按本件被告乙○○○所犯係死刑、無期徒刑、最輕本刑為3
    年以上有期徒刑以外之罪，其就被訴事實為有罪之陳述，經
    本院告知簡式審判程序之旨，並聽取其與檢察官之意見後，
    本院認無不得或不宜改依簡式審判程序進行之情事，依刑事
    訴訟法第273 條之1 第1 項規定，裁定進行簡式審判程序，
    合先敘明。
二、上揭事實，業據被告於警詢、偵查及本院審理時均坦承不諱
    ，核與被害人台灣氯乙烯公司代理人鄭信讓於警詢中所述及
    共同被告黃銘慶於警詢、偵查中所證情節大致相符，復有高
    雄市政府警察局小港分局搜索扣押筆錄暨扣押物品目錄表、
    贓物認領保管單、本院辦理刑事案件電話記錄查詢表各1 份
    、現場照片及失竊物品照片共6 幀在卷可稽，足認被告之自
    白與事實相符，洵堪採為論罪科刑之依據。本案事證明確，
    被告踰越牆垣竊盜之犯行堪以認定，應予依法論科。
三、按刑法第321 條1 項第1 款所謂建築物，係指住宅以外上有
    屋面周有門壁，足蔽風雨，供人出入，且定著於土地之工作
    物而言，其附連圍繞之土地，不包括在內。如僅踰越圍繞之
    牆垣行竊，尚未侵入有人居住之建築物，自難遽以該條款之
    罪相繩，最高法院著有50年台上字第532 號判例可供參照。
    而本件遭竊之臺灣氯乙烯公司雖夜間亦有員工在廠區建築物
    內工作，惟被告僅翻越圍牆後在圍牆旁之空地上竊取上開儀
    表電纜線，是以竊案發生時該公司並無人發現等情，除據被
    告供明在卷，亦有卷附本院辦理刑事案件電話記錄查詢表1
    紙可憑，則被告既僅踰越牆垣，尚未侵入有人所在之建築物
    ，應認僅構成踰越牆垣竊盜，尚難認同時構成夜間侵入有人
    居住建築物之加重條件。是核被告所為，係犯刑法第32 1
    條第1 項第2 款之踰越牆垣竊盜罪。公訴意旨認被告所為亦
    構成同法第321 條第1 項第1 款之夜間侵入有人居住之建築
    物加重竊盜條件，容有誤解，惟此僅係被告犯竊盜行為之加
    重條件之減少，無庸變更其起訴法條，且本件竊盜行為亦僅
    有1 個，對不構成該等加重條件，亦無庸為無罪及不另為無
    罪之諭知（臺灣高等法院87年度少連上易字第45號判決要旨
    參照）。被告與黃銘慶就上開犯行，有犯意聯絡及行為分擔
    ，均為共同正犯。又被告於92年間，因違反毒品危害防制條
    例案件，經本院以92年度訴字第1627號判處有期徒刑1 年確
    定；復於94年間因竊盜案件，經本院以94年度易字第467 號
    判處有期徒刑8 月確定，上開2 案接續執行，並合併定其假
    釋期間，於95年6 月14日縮短刑期假釋出監並付保護管束，
    並於95年10月7 日保護管束期滿，未經撤銷假釋，而均以已
    執行完畢論，有臺灣高雄地方法院檢察署刑案資料查註紀錄
    表、臺灣高等法院被告前案紀錄表各1 份可憑，其於有期徒
    刑執行完畢後，5 年內再犯本件有期徒刑以上之罪，為累犯
    ，應依法加重其刑。爰審酌被告除上開構成累犯之前科外，
    另有多次毒品前科，其正值青年，竟不思正當獲取財物，而
    侵害他人財產權，實有不該，惟念其犯後坦承犯行，態度尚
    佳，且所竊財物業已發還被害人，未造成實際損害，另衡酌
    其犯罪動機、手段等一切情狀，量處如主文所示之刑，以資
    儆懲。
據上論斷，應依刑事訴訟法第273 條之1 第1 項、第299 條第1
項前段，刑法第28條、第321 條第1 項第2 款、第47條第1 項，
判決如主文。
本案經檢察官甲○○到庭執行職務。
中    華    民    國    97    年    3     月    26    日
                  刑事第十三庭  法  官  黃苙荌
以上正本證明與原本無異。
如不服本判決應於收受本判決後10日內向本院提出上訴書狀，並
應敘述具體理由，如未敘述上訴理由者，應於上訴期間屆滿後20
日內補提理由書狀於本院（均須按他造當事人之人數附繕本）「
切勿逕送上級法院」。
中    華    民    國    97    年    3     月    26    日
                                書記官  郭育秀
附錄本案論罪科刑法條：
中華民國刑法第321條
犯竊盜罪而有左列情形之一者，處6 月以上、5 年以下有期徒刑
：
一  於夜間侵入住宅或有人居住之建築物、船艦或隱匿其內而犯
    之者。
二  毀越門扇、牆垣或其他安全設備而犯之者。
三  攜帶兇器而犯之者。
四  結夥三人以上而犯之者。
五  乘火災、水災或其他災害之際而犯之者。
六  在車站或埠頭而犯之者。
前項之未遂犯罰之。
中華民國刑法第320 條
意圖為自己或第三人不法之所有，而竊取他人之動產者，為竊盜
罪，處5 年以下有期徒刑、拘役或5 百元以下罰金。
意圖為自己或第三人不法之利益，而竊佔他人之不動產者，依前
項之規定處斷。
前二項之未遂犯罰之。


司法院資訊處製作；財團法人民間司法改革基金會備份。
